【裁判字號】    98,簡上,1044
【裁判日期】    981215
【裁判案由】    賭博
【裁判全文】
臺灣板橋地方法院刑事判決        98年度簡上字第1044號
上  訴  人
即  被  告   甲○○
上列上訴人即被告因賭博案件，不服本院民國98年7月9日98年度
簡字第5176號第一審簡易判決（聲請簡易判決刑案號：98年度偵
字第3373號），提起上訴，本院管轄之第二審合議庭判決如下：
    主  文
上訴駁回。
    事  實
一、甲○○基於意圖營利，供給賭博場所、聚眾賭博之犯意，自
    民國98年1月間起，提供其所開設址設臺北縣新莊市○○路
    82巷10號之公眾得出入之場所「真多寶投注站」作為賭博場
    所，聚集不特定多數人參與「六合彩」、「台灣樂透今彩
    539」賭博財物，其賭博方式為，分為2組號碼（俗稱「2星
    」）、3 組號碼（俗稱「3星」）及4組號碼（俗稱「4星」
    ）供賭客簽賭，賭客簽注「2星」、「3星」每注新臺幣（下
    同）80 元、簽注「4星」、每注65元，再以所簽選之號碼核
    對當期六合彩或樂透彩所開出之號碼決定輸贏，如賭客簽中
    「2星」、「3星」、「4星」，可向甲○○取得彩金，如未
    簽中，則押注賭金全歸甲○○贏得。嗣於於98年1月15日下
    午4時45 分許，適賭客劉昌吉（業經判決確定）至上址下注
    時，為警當場查獲，並扣得台灣樂透今彩539彩券、傳真下
    注單各1張、空白黃色簽單63張、黃色下注單30張、白色下
    注單16張、傳真機1臺及開獎號碼單1張，始悉上情。
二、案經臺北縣政府警察局新莊分局移送臺灣板橋地方法院檢察
    署檢察官偵查後聲請簡易判決處刑。
    理  由
壹、程序方面：
一、按被告以外之人於審判外之陳述，經當事人於審判程序同意
    作為證據，法院審酌該言詞陳述或書面陳述作成時之情況，
    認為適當者，亦得為證據，刑事訴訟法第159 條之5 定有明
    文。以下所引被告以外之人於審判外之言詞陳述等證據，雙
    方當事人均同意作為證據，本院審酌該等證據作成之情況，
    並無威脅、利誘等違法取得情事，認為得為本件認定事實之
    依據。
二、按司法警察逮捕被告、犯罪嫌疑人，雖無搜索票，得逕行搜
    索其身體、隨身攜帶之物件、所使用之交通工具及其立即可
    觸及之處所，刑事訴訟法第130 條定有明文，此即無搜索票
    之附帶搜索。查被告甲○○之查獲及搜索經過，業據證人即
    承辦員警陳建良於偵查中證稱：伊和分局同事當天先在該店
    外面蒐證，看到劉昌吉在簽台灣樂透彩，並與被告交談，被
    告便用傳真機傳真一張紙出去，並同時複印一張紙給劉，伊
    認為劉昌吉是簽樂透彩，並把樂透彩的號碼寫成另一簽單，
    所以伊向前取締，並在櫃臺內紙箱、桌面、客人簽單處找到
    簽注草稿、簽注單扣案等情（見偵查卷第83頁），與台北縣
    政府警察局新莊分局搜索扣押筆錄之記載相符，承此，被告
    既被疑為現行犯，員警逮捕後對其所實施之搜索，自合於上
    揭附帶搜索之規定，其搜索後扣押之物，應有證據能力。至
    被告空言辯稱本件扣得之物係在伊店內回收桶中搜出，應該
    不能當作證據云云，顯無法律依據，而無理由。
貳、實體方面：
一、訊據上訴人即被告甲○○矢口否認有意圖營利供給賭博場所
    、聚眾賭博犯行，先辯稱：當日為警查獲之物證係合法彩券
    投注站之生意器具，並無簽注「六合彩」、「2 星」、「3
    星」、「4 星」等相關事證，而警方搜索所得都是空白的便
    條紙，那是給客人要寫號碼，要買彩券用的，裡面根本沒有
    任何的字，卷內那些有字跡的紙都是客人撕碎之後丟在桌上
    ，伊再丟入回收桶內，上面都沒有伊的字跡云云；繼改稱：
    客人不一定每張都撕碎，只是警方扣案的，都是客人丟在那
    邊，當時警方根本都搜不到東西，就以劉昌吉身上的那張紙
    當作證據說他來伊店裡下注云云。惟查：
  (1)被告上揭犯罪事實，有證人陳建良於偵查中之證詞、警方當
    場查扣之台灣樂透今彩539 彩券、傳真下注單各1 張、空白
    黃色簽單63張、黃色下注單30張、白色下注單16張、傳真機
    1 臺及開獎號碼單1 張等物可資佐證。查被告自稱係將選取
    號碼鍵入電腦後連線投注（本院98年9 月25日準備程序筆錄
    ），是其所經營之投注站既係與彩券公司電腦連線傳送，對
    獎、兌現時均以電腦列印之投注存根為證即可，衡情並無另
    以紙條手寫號碼、投注日期，在旁以手寫方式計算數額，並
    記載投注者人別代號、是否付清等字樣之必要，是扣案之黃
    色下注單30張、白色下注單16張等手寫單據，其上記載大量
    數字組，且有計算式、總額、日期、「徐」、「丸伯」、「
    珠」、「楊」、「金」、「董伯」、「HK」、「港」、「清
    」、「未付」、「未」等字樣，扣案之傳真下注單1 張，載
    有「共960 」、「清」字樣，與台灣樂透今彩539 彩券每張
    要50元金額不符，顯非供合法彩券投注所用，而係地下簽賭
    之存根無疑。
  (2)被告固否認該上開扣案之下注單為其所有，惟證人陳建良於
    偵查中證稱：查獲簽單大部分是在櫃臺內的紙箱找到，客人
    不能進去櫃臺裡面，另外在客人簽單處有找到一些簽注草稿
    ，櫃臺桌面上也有一些簽注單等情（同前偵查卷，第84 頁
    ），與現場位置圖1 紙、查獲照片6 張互核相符。觀諸現場
    櫃臺與簽注桌分離，除刻意進入店內之人員外，其他人尚難
    任意進出，被告既否認經營簽賭，難認有眾多人員，不約而
    同攜帶簽賭單至被告店內之可能，被告亦非資源回收業者，
    衡情更無蒐羅保存上揭無關簽單、紙屑之必要，被告既自承
    扣案簽單均係簽注客人遺留，其係刻意留存上開賭博簽注單
    ，已可認定。
  (3)證人黃昌吉於警詢中證證：查獲的下注簽單是伊用來簽賭台
    灣樂透今彩539 下注之賭博簽單，伊因為先前去被告處電腦
    選號下牌時，看到該處提供簽賭地下號碼賭博，所以前往投
    注賭博，查獲當天採用電腦選號01、03、07 、11 、36下注
    2 星0.1 元及自選22、23、24、28、31下注2 、3 星0.5 元
    總計下注金額960 元，伊把號碼選好後就拿給甲○○，並經
    甲○○傳真後簽單影印1 張將給伊，當作下注簽單收據證明
    ，若有簽中，隔日持簽單向被告領取簽中的賭金等情（見偵
    查卷第11頁反面），與上揭積極證據顯示情節相符。證人黃
    昌吉於偵查中固翻異前詞，改稱：從98年1 月開始，共去3
    次，前兩次伊只是去買樂透，只有這一次要去簽賭，查獲當
    天手上的傳真簽單是伊帶去，是向「阿輝」簽的云云，繼改
    稱：查獲之傳真簽單是「阿修」給的，阿修用傳真機影印好
    交給伊云云，惟證人劉昌吉自始無法提供「阿輝」、「阿修
    」之真實姓名、年籍、經營處所以供調查，其證詞無端反覆
    ，顯非無隱，已難逕信，且依被告劉昌吉所稱，之前均至被
    告所營投注站購買彩券，此次攜帶簽注單前往被告處所欲簽
    注賭博，顯然係知悉被告經營地下簽賭，始有此舉，又證人
    陳建良已明確證稱：當天在該店外面蒐證，看到劉昌吉在簽
    台灣樂透彩，並與被告交談，被告便用傳真機傳真一張紙出
    去，並同時複印一張紙給劉等情（見偵查卷第83頁），與證
    人黃昌吉於警詢時所證情節互核相符。是證人黃昌吉於偵查
    中翻異前詞，然其證詞矛盾，難以採信，而其警詢時之證詞
    與上揭物證、證人陳建良證述之情節均屬相符，堪予採信，
    是證人黃昌吉於偵查中翻異前詞，仍無從推翻前揭積極證據
    。
  (4)綜據上述，被告店內經扣得大量地下簽注單據，且經賭客證
    述簽賭屬實，復經警員目睹簽賭過程，顯示被告確有經營地
    下簽賭之犯行。被告所辯情節無從推翻前揭積極證據而建立
    合理懷疑，本案事證明確，被告犯行已堪認定，自應依法論
    科。至被告固稱可以考慮將本件扣案單及帳本送請比對筆跡
    ，然上揭證物，均在被告處所查扣，而經營六合彩組頭，向
    賭客收集簽賭單，核對賭客簽注號碼，簽賭單，未必盡為被
    告筆跡，本案事證已臻明確，本院認無送請鑑定筆跡之必要
    ；另被告一度聲請傳喚劉昌吉作證，並稱劉昌吉事後對伊說
    ，是因為覺得花錢消災就好，所以沒有上訴，事實上劉昌吉
    當時想來投注，伊告訴劉昌吉不接受簽賭云云。然證人劉昌
    吉業業於偵查中就被告所辯之上開事實，為有利於被告之證
    述，被告已無保障詰問權之需要，至其證詞之證明力，業經
    論述如前，本院認無再次傳訊之必要，併此敘明。
三、核被告所為，係犯刑法第268 條之聚眾賭博罪。原審以被告
    犯罪事實明確，援引刑事訴訟法第449 條第1 項前段、第3
    項、第454 條第2項 、第450 條第1 項，刑法第266 條第1
    項前段、第268 條、第55條、第41條第1 項前段、第42條第
    3 項前段、第38條第1 項第2 款、第3 款，刑法施行法第1
    條之1 ，量處被告有期徒刑4 月，並諭知易科罰金之折算標
    準，並依法宣告沒收，認事用法均無違誤，量刑亦屬妥適。
    被告猶執前詞，上訴請求改判云云，為無理由，應予駁回。
據上論斷，應依刑事訴訟法第455 條之1 第1 項、第3 項、第36
8條、第373條，判決如主文。
本案經檢察官楊承翰到庭執行職務。
中    華    民    國    98    年    12    月    15    日
                  刑事三庭  審判長法  官  王屏夏
                                  法  官  蘇揚旭
                                  法  官  王偉光
上列正本證明與原本無異。
不得上訴。
                                  書記官  陳宥伶
中    華    民    國    98    年    12    月    16    日


司法院資訊處製作；財團法人民間司法改革基金會備份。
